臺灣臺北地方法院民事裁定　　　　　　　　93年度救字第33號
聲　請　人　丙○○
　　　　　　乙○○
兼右二　人
法定代理人　甲○○
共　　　同
訴訟代理人　郭蕙蘭律師
相　對　人　丁○○
訴訟代理人　張文寬律師
上列當事人間請求損害賠償事件，向本院聲請訴訟救助，並經本
院於民國九十三年七月十五日以九十三年度救字第三三號民事裁
定准予訴訟救助，本院更為裁定如下：
    主  文
原裁定關於聲請人甲○○、丙○○、乙○○准予訴訟救助部分撤
銷。
聲請人甲○○應繳裁判費新台幣貳萬肆仟捌佰伍拾玖元。
聲請人丙○○應繳裁判費新台幣伍萬貳仟伍佰柒拾玖元。
聲請人乙○○應繳裁判費新台幣萬柒仟伍佰拾壹元。
　　理  由
一、按當事人無資力支出訴訟費用者，依民事訴訟法第一百零七
    條規定，法院固應依聲請准予救助，惟當事人力能支出訴訟
    費用而受訴訟救助或其後力能支出者，法院應以裁定撤銷救
    助，並命其補交暫免之費用，民事訴訟法第一百十三條第一
    項定有明文。
二、本件聲請人聲請訴訟救助，雖據聲請人提出能即時調查之證
    據以釋明其無資力支出訴訟費用之主張，惟查聲請人甲○○
    擁有位於台北市○○○路○段六六巷二二弄四二號一樓之房
    屋及持分基地，並據上開不動產向第一銀行貸款新台幣（下
    同）四百萬元，有土地及建物登記謄本可稽，且相對人丁○○自民國九十一年八月起至九十三年十一月間，均按月給付
    聲請人四萬二千元生活費及聲請人乙○○之學雜費，亦有相
    對人提出之轉帳支出明細表可稽，聲請人乙○○、丙○○為
    甲○○與相對人丁○○子女，由甲○○扶養，就彼等請求父
    丁○○財產分配部分，係以甲○○與丁○○間之離婚前協議
    書為據，關於彼等之資力部分亦按聲請人甲○○財務狀況認
    定，聲請人均非顯無資力之人，其等聲請即屬無從准許，原
    准予訴訟救助之裁定應予撤銷。
三、茲重新核定聲請人應繳裁判費如下:
（一）聲請人甲○○於訴之聲明第一、二、六項分別主張：
　　　1.請求相對人給付一百九十一萬四千二百三十元。
　　　2.請求相對人給付自起訴狀繕本送達翌日起至任職味全股
　　　　份有限公司離職日止應按年給付二萬元。上開聲明，經
　　　　查，聲請人主張本件於九十三四月十二日起訴狀繕本送
　　　　達相對人，至相對人退休離職日即九十六年十月二十七
  　　　日止，計三年又六個月，以每二萬元計算，計三年，是
    　　第二項聲明其訴訟標的價額核定為六萬元（20,000×3=
　      60,000）。
　　　3.請求相對人於味全股份有公司（下稱味全公司）離職日
　　　　平均給付聲請人三人按二十五年年資計算之資遣費或退
　　　　休金之二分之一。上開聲明，依雙方協議書內容約定「
  　　　每月生活費：四萬二千元... 負擔至味全離職止，資遣
    　　費或退休金各分一半」等語，聲請人主張相對人每月工
      　資六萬五千元，其退休年資二十五年，計四十個退休金
        基數共二百二十七萬五千元（65,000×40=2,600,000）
        ，並請求按該金額一半由聲請人與兩造子女乙○○、丙○○三人平均分配，是故聲請人甲○○可分得四十三萬
        三千三百三十四元（2,600,000×1/2×1/3=433,333.33
        ，四捨五入)。
      4.以上三項聲明訴訟標的價額合計為二百四十萬七千五百
        六十四元（1,914,230+60,000+ 433,334= 2,407,564）
        。聲請人甲○○應繳第一審裁判費二萬四千八百五十九
        元。
（二）聲請人丙○○於訴之聲明第三、五、六、七項分別主張：
      1.請求相對人給付自起訴狀繕本送達翌日至任職味全公司
　      離職日按月給付丙○○四萬二千元。上開第三項聲明部
        分，經查，本件起訴狀繕本於九十三年四月十二日送達
        相對人，計算相對人九十六年十月二十七日退休日止，
　　　　計三年六個月，以每月四萬二千元計算，計一百七十六
　　　  萬四千元（42,000×42= 1,764,000）。
      2.請求相對人給付丙○○四萬元齒列矯正費四萬元。
      3.請求相對人於味全公司離職日平均給付聲請人三人按二
        十五年年資計算之資遣費或退休金之二分之一。上開聲
        明，依前述，相對人退休金共二百二十七萬五千元，聲
        請人請求按該金額一半由聲請人三人平均分配，是故聲
        請人乙○○可分得四十三萬三千三百三十四元。
      4.請求相對人將坐落新竹縣湖鄉○○段二四０地號、二二
        六地號土地分別辦理移登記予乙○○、丙○○等情。上
      　開聲明，依聲請人提出之土地登記謄本（見原證九）記
        載，第二四０地號土地公告現值為三百二十七萬八千六
        百五十元（23,000×142.55=3,278,650），另第二二六
        地號土地公告現值為二百六十六萬零一百八十元（
        23,000 ×115.66=2,660,180），合計五百五十三萬八
        千八百三十元（3,278,650+2,660,180=5,938,830）。
        聲請人丙○○與乙○○各得二分之一，為二百九十六萬
        九千四百十五元（5,938,830÷2=2,969,415）。
      5.以上三項聲明訴訟標的價額合計為五百二十萬六千七百
        四十九元（1,764,000+40,000+433,334+2,969,415
        =5,206,749）。聲請人丙○○應繳第一審裁判費五萬二
        千五百七十九元。
（三）聲請人乙○○於訴之聲明第四、六、七項分別主張：
      1.請求相對人給付乙○○二十八萬元。
      2.請求相對人於味全公司離職日平均給付聲請人三人按二
        十五年年資計算之資遣費或退休金之二分之一。上開聲
        明，依前述，相對人之退休金共二百二十七萬五千元，
        請求按該金額一半，並由聲請人三人平均分配，是故聲
        請人丙○○可分得四十三萬三千三百三十四元。
    　3.請求相對人將坐落新竹縣湖鄉○○段二四０地號、二二
　      六地號土地分別辦理移登記予乙○○、丙○○等情。上
        開聲明中之二筆土地，依前述，訴訟標的價額核定為五
        百五十三萬八千八百三十元。聲請人乙○○與乙○○各
　　　　得二分之一，為二百九十六萬九千四百十五元。
      4.以上三項聲明訴訟標的價額合計為三百六十八萬二千七
        百四十九元（280,000+433,334+2,969,415=3,682,749
        ）。聲請人乙○○應繳第一審裁判費三萬七千五百三十
        一元。
四、茲依民事訴訟法第二百四十九條第一項但書之規定，限聲請
    人於收受本裁定送達五日內補繳，逾期不繳，即駁回其訴，
    特此裁定。
中　　華　　民　　國　　94　　年　　7　　 月　　22　　日
                  民事第三庭    法　官　李維心
以上正本係照原本作成
如不服本裁定關於核定訴訟標的價額部分，應於送達後十日內向
本院提出抗告狀，並繳納抗告費新臺幣一千元；其餘關於命補繳
裁判費部分，不得抗告。
中　　華　　民　　國　　94　　年　　7　　 月　　22　　日
                    　　　　　　書記官　林梅珍
